# 七天通知存款

提问人：yvonne0818 时间：2021-08-04 14:51:00
求助版主：七天通知存款算理财项目嘛？按新准则，会计处理上，本金记入交易性金融资产，利息记入投资收益是否合理？

回答人：chenyiwei
七天通知存款也是保本保息的存款，属于货币资金。无需作为理财产品确认为交易性金融资产。

提问人：709046552 时间：2021-12-20 08:46:54
陈版，我公司将多余资金办理七天通知存款，利率1.8%，是否需要进行账务处理？报表如何列示？

回答人：chenyiwei
建议转入其他货币资金。相应的现金流量表列报可参考《中审众环研究 2020 》之问题5-2-1、5-2-4。